臺灣臺中地方法院刑事判決　　　　　　　　　　　　九十三年度易字第二二三二號
　　公　訴　人　臺灣臺中地方法院檢察署檢察官
　　被　　　告　乙○○
右列被告因加重竊盜案件，經檢察官提起公訴（九十三年度偵字第一五二八五號），
嗣被告於準備程序中就被訴事實為有罪之陳述，經本院合議庭裁定由受命法官獨任進
行簡式審判程序，判決如左：
    主  文
乙○○連續攜帶兇器竊盜，處有期徒刑柒月。扣案之扳手壹支沒收之。
    犯罪事實
一、乙○○基於意圖為自己不法所有之概括犯意，先於民國九十三年八月二十四日二
    十二時四十五分許，在苗栗市○○路十一號附近，適見丙○○所使用之車牌號碼
    七Ｐ—一六一五號自用小客車（該車所有人楊健威為丙○○之弟）停放該處，且
    該自用小客車之鑰匙尚未取下，仍在發動中，即徒手將該自用小客車駛離現場而
    竊取入己，以供其代步使用。乙○○次於同年月二十八日二十三時許駕駛該車行
    經臺中縣潭子鄉○○村○○路○段一二八巷三號前，適見甲○○所有之車牌號碼
    ＭＱ—二一七七號自用小客車停放該處，無人看管，其為避免前開竊盜犯行遭警
    查緝，乃持其所有之客觀上具危險性可供兇器使用之扳手一支，拆卸該ＭＱ—二
    一七七號自用小客車之車牌二面而竊取入己，得手後再將該等車牌換掛在前所竊
    得之七Ｐ—一六一五號自用小客車上，並將該七Ｐ—一六一五號自用小客車原有
    車牌二面丟棄。嗣於同年月三十日十一時五十分許，乙○○駕駛上開換掛ＭＱ—
    二一七七號車牌之自用小客車行經臺中縣太平市○○○街建平國小側門時，當場
    為警查獲並扣得前述其所有之扳手一支（本院九十三年度院保管字第一五九一號
    扣押物品清單誤繕為「螺絲起子」，附此敘明），且經警將扣得之上開七Ｐ—一
    六一五號自用小客車（未尋獲車牌）及ＭＱ—二一七七號車牌二面，分別交由丙
    ○○、甲○○領回保管。
二、案經臺中縣警察局霧峰分局報請臺灣臺中地方法院檢察署檢察官偵查起訴。
    理  由
一、前揭事實，業據被告乙○○於本院準備程序及審理時均坦承不諱，核與證人即被
    害人丙○○、甲○○於警偵訊時所證述情節核屬一致（按刑事訴訟法第二百七十
    三條之二、第一百五十九條第二項前段之規定，上開供述證據不受傳聞法則之限
    制，附此敘明），並有員警職務報告書、搜索扣押筆錄、扣押物品目錄表、查獲
    現場圖各一份，贓物認領收據、車輛車牌失竊作業查獲車輛認可資料等各二份，
    以及查獲現場照片四幀等存卷足憑，尚有前述供被告作案使用之扳手一支扣案可
    佐，足徵被告之自白核與事實相符，得為證據，且均堪採信。從而，本件事證業
    臻明確，被告上開犯行，洵堪認定。
二、按刑法第三百二十一條第一項第三款之攜帶兇器竊盜罪，係以行為人攜帶兇器竊
    盜為加重條件，此所謂兇器，其種類並無限制，凡客觀上足對人之生命、身體、
    安全構成威脅，具有危險性之兇器均屬之，且只須行竊時攜帶此種具有危險性之
    兇器為已足，並不問是否為行為人所有，亦不以攜帶之初有行兇之意圖為必要（
    最高法院七十九年台上字第五二五三號判例參照）。查被告為上開竊取車牌犯行
    時所持用之扳手一支，為鐵器材質之硬物，具有一定之重量，業經本院勘驗該扣
    案物無誤，故該扣案扳手若經持用人重力敲擊人體，仍有造成人體受傷之虞，客
    觀上屬於具有危險性之兇器，應無疑義。故核被告所為，係犯刑法第三百二十條
    第一項之普通竊盜罪及同法第三百二十一條第一項第三款之攜帶兇器竊盜罪。被
    告先後為普通竊盜、攜帶兇器竊盜之犯行，時間緊接，方法雷同，雖分別犯前述
    二法條所列之罪，但所犯均屬同一性質之罪名，而較輕之普通竊盜罪在法律上已
    包含評價於較重之攜帶兇器竊盜罪之內，且亦堪認被告係基於概括犯意反覆為之
    ，應依刑法第五十六條之規定，論以連續犯，而就其較重之攜帶兇器竊盜罪論處
    ，並加重其刑。爰審酌被告年輕力壯，竟不知尊重他人財產權，僅為貪圖一己之
    便而起意竊盜之犯罪動機、目的，惟其犯罪手段尚稱平和，所竊取之物（除七Ｐ
    —一六一五號車牌以外）已由被害人領回，及其犯罪後坦承全部犯行等一切情狀
    ，量處如主文所示之刑，以示懲儆。
三、末查，被告固坦承係持扣案之扳手一支為前揭犯行不諱，並經本院審理時提示該
    扣案物供其辨識無訛，惟否認該扣案扳手為其所有，辯稱：該扳手係自七Ｐ—一
    六一五號自用小客車車內所取得云云。然查，證人丙○○於偵訊時已證述該扣案
    扳手非其車內所有之物等語明確，顯見被告辯稱該扣案扳手係自該車車內取得云
    云，顯不足採。故觀諸被告竊取上開車牌之過程以觀，足徵該扣案之扳手一支（
    本院九十三年度院保管字第一五九一號扣押物品清單誤繕為「螺絲起子」），係
    被告所有並供其犯上開竊盜犯行所用之物無訛，爰依刑法第三十八條第一項第二
    款之規定，宣告沒收之。
四、據上論斷，應依刑事訴訟法第二百七十三條之一第一項、第二百九十九條第一項
    前段，刑法第五十六條、第三百二十一條第一項第三款、第三十八條第一項第二
    款，判決如主文。
中      華      民      國      九十三      年    十一    月    十七    日
                                臺灣臺中地方法院刑事第十一庭
                                    法  官  廖  慧  如
右正本證明與原本無異。
如不服本判決，應於判決送達後十日內向本院提出上訴狀，上訴於臺灣高等法院臺中
分院( 須附繕本 )。
                                    書記官
中      華      民      國      九十三      年    十一    月    十七    日
附錄論罪科刑法條
中華民國刑法第三百二十一條第一項第三款
犯竊盜罪而有左列情形之一者，處六月以上五年以下有期徒刑：
三、攜帶兇器而犯之者。
